臺灣臺南地方法院刑事判決　　　　　　　　　　　　　九十年度交訴字第四三四號
　　公　訴　人　臺灣台南地方法院檢察署檢察官
　　被　　　告　乙○○
右列被告因過失致死案件，經檢察官提起公訴（九十年度偵字第一二五七九號），本
院判決如左：
    主  文
乙○○從事業務之人，因業務上之過失致人於死，處有期徒刑拾月，緩刑肆年。
    事  實
一、乙○○在嘉義縣和春營造股份有限公司受僱擔任清運水溝垃圾工作，駕駛為其附
    隨業務，為從事業務之人。其於民國九十年十月二十四日下午二時十七分許，駕
    駛車號ＹＸ─０６４６號（起訴書誤載為ＹＸ─六六四六號）自小貨車，沿台三
    線公路由北往南方向行駛，行至台三線公路三八八公里一百公尺處（台南縣南化
    鄉轄）之劃有分向限制雙黃線路段時，本應注意駕駛之車前狀況，隨時採取必要
    之安全措施及劃有分向限制線之路段不得迴車，而依當時情形，又無不能注意之
    情事，其能注意竟疏未注意，未留意二側有無來車，即冒然橫越雙黃線迴轉欲至
    對向車道，適有馮國雄騎乘車號ＱＲ３─６６１號輕機車沿台三線公路由北向南
    行駛而至，見狀煞避不及致撞上正迴車在中央雙黃線上之乙○○自小貨車左後方
    ，馮國雄並因之人、車倒地，雖經送醫救治，仍因顱內骨折合併內出血而於同日
    下午三時一分許不治死亡。車禍事故發生後，乙○○託人以電話報案，經台南縣
    警察局玉井分局北寮派出所員警到場處理，在警員尚不知何人為肇事車輛之駕駛
    人前，乙○○主動表示其為駕駛人並自首犯行，接受裁判。
二、案經臺灣台南地方法院檢察署檢察官相驗後自動檢舉偵查起訴。
    理  由
一、訊據被告乙○○對於右開時、地駕車發生車禍致被害人馮國雄死亡之事實均坦承
    不諱，復有台南縣警察局道路交通事故調查報告表一紙、道路交通事故現場蒐證
    照片四幀在卷可資佐證，而死者馮國雄係因本件車禍死亡，亦經臺灣台南地方法
    院檢察署檢察官督同檢驗員相驗明確，並製有勘驗筆錄、驗斷書及相驗屍體證明
    書等附卷可憑。按汽車行駛時，駕駛人應注意車前狀況，並隨時採取必要之安全
    措施；汽車於劃有分向限制線之路段不得迴車，道路交通安全規則第九十四條第
    三項、第一百零六條第二款分別定有明文。查被告有經正常程序考領駕照，為有
    駕駛經驗之人，對於上開交通安全規則自知之甚稔，為其應注意之事項，而肇事
    當時係日間自然光線、天候晴朗、省道、柏油路面、標線清晰、雙向禁止超車分
    向線、路面乾燥、無缺陷、視距良好、無障礙物，有前開調查報告表存卷可考，
    足見依當時狀況被告並無不能注意之情狀，詎被告應注意且能注意竟疏未注意，
    於駕駛自小貨車行經上開劃有分向限制雙黃線路段時，未留意二側有無來車，即
    冒然橫越雙黃線違規迴轉欲至對向車道，適被害人馮國雄騎乘輕機車沿台三線公
    路由北向南行駛而至，見狀煞避不及致二車發生碰撞，馮國雄並因之人車倒地受
    傷送醫不治死亡，被告自有違前開規定之注意義務，其顯有過失。又被告自承受
    僱於和春營造股份有限公司擔任清運水溝垃圾工作，且車禍當天係在開車載運水
    溝廢物，而刑法所謂業務，係指個人基於其社會地位繼續反覆所執行之事務，其
    主要部分之業務固不待論，即完成主要業務所附隨之準備工作與輔助事務，亦應
    包括在內，從而被告平日既係從事清運水溝垃圾工作，並駕上開自小貨車為其附
    隨業務，應堪認定被告係從事業務之人。又本件被害人馮國雄係因此次車禍不治
    死亡，是被告乙○○之過失駕駛行為，與被害人之死亡結果間，具有相當因果關
    係，亦無疑義。從而，本件事證已甚明確，被告前揭犯行，堪以認定。
二、核被告乙○○所為，係犯刑法第二百七十六條第二項之業務過失致人於死罪，公
    訴意旨認應依同條第一項之普通過失致死罪處斷，尚有未洽，惟起訴事實相同，
    爰依法變更起訴法條，併予敘明。又其肇事後未被有偵查權之公務員或機關發覺
    其為犯嫌前，留在事故現場向到場處理之警員自承犯行，進而接受裁判，此業經
    被告供明在卷可按，並經證人即本件車禍現場處理員警呂吉成到庭陳證無訛，被
    告行為合乎自首之要件，應依刑法第六十二條前段減輕其刑。爰審酌被告之品行
    、應負過失責任之程度、造成被害人死亡之結果及其犯後尚能坦認犯行，頗有悔
    意且已與死者家屬達成民事和解等一切情狀，量處如主文所示之刑，以資懲儆。
    查被告前未曾受有期徒刑以上刑之宣告，有臺灣高等法院被告全國前案紀錄表附
    卷可稽，其因一時短於思慮致罹刑章，經此次偵審程序教訓，當知所警惕，諒無
    再犯之虞，本院復考量被告係自首犯罪，而其犯罪後已與死者家屬達成民事賠償
    ，有台南縣玉井鄉調解委員會調解筆錄一紙在卷可徵，且被害人家屬即死者馮國
    雄之父甲○○亦到庭表示願意宥恕被告，有本院九十一年二月七日審判筆錄在卷
    可憑，本院因認前開對被告宣告之刑，以暫不執行為適當，爰併宣告緩刑四年，
    以啟自新。
據上論斷，應依刑事訴訟法第二百九十九條第一項前段、第三百條，刑法第二百七十
六條第二項、第六十二條前段、第七十四條第一款，罰金罰鍰提高標準條例第一條前
段，判決如主文。
本案經檢察官陳建弘到庭執行職務。
中      華      民      國      九十一      年    二    月    二十一    日
          臺灣臺南地方法院交通法庭
                                          法  官  張  瑛  宗
右正本證明與原本無異。
如不服本判決，應於判決送達後十日內，向本院提出上訴狀。
                                          書記官  陳  志  德
中      華      民      國      九十一      年    二    月    二十一    日
附錄本案論罪科刑法條全文：
中華民國刑法第二百七十六條第二項
 (過失致死罪)
從事業務之人，因業務上之過失犯前項之罪者，處五年以下有期徒刑或拘
役，得併科三千元以下罰金。
